# 收购股权时，收购方承担的原股东的个人所得税，应如何进行会计处理

提问人：wangmeirong10 时间：2018-04-16 20:49:05
如题，收购股权时，收购方承担的原股东的个人所得税，应如何进行会计处理(股权转让协议并未约定该部分个人所得税由收购方承担，但实际为收购方承担的)

回答人：chenyiwei
因为“股权转让协议并未约定该部分个人所得税由收购方承担”，而在实际结算款项时承担，故不计入合并成本，建议作为营业外支出处理。